# 合并利润表下的汇兑损益，和财务费用下的汇兑损益有什么区别？

提问人：ywzx117 时间：2018-06-07 12:52:42
合并利润表下的汇兑损益，和财务费用下的汇兑损益有什么区别？

回答人：chenyiwei
目前的合并报表格式是汇总了非金融企业、银行、证券、保险公司的报表格式的。所以合并利润表中单列的“汇兑损益”项目是仅限于金融类子公司填列的，非金融子公司的汇兑损益仍应填列在“财务费用”中。